【裁判字號】    88,上易,5722
【裁判日期】    890125
【裁判案由】    竊盜
【裁判全文】
臺灣高等法院刑事判決                          八十八年度上易字第五七二二號
    上  訴  人
    即  被  告  乙○○
右上訴人因竊盜案件，不服臺灣桃園地方法院八十八年度易字第一六七九號，中華民
國八十八年十一月四日第一審判決 (聲請處刑案號：臺灣桃園地方法院檢察署八十八
年度偵字第三八四二號)提起上訴，本院判決如左：
    主  文
上訴駁回。
    事  實
一、乙○○意圖為自己不法之所有，於民國八十八年一月四日凌晨一時三十分許，在
    桃園縣中壢市○○○路○段老街溪停車場內，趁四下無人之際，持用不明器具砸
    破甲○○○所有停放停車場內之ＤＥ－○一七七號自用小客車右後車窗（毀損部
    分未據告訴），打開車門，進入該車內竊取甲○○○所有放置車內之高速公路回
    數票四張、新台幣六百元及老街溪停車場停車回數票證四十三張（編號○○二一
    五八號至○○二二○○號），得手後旋即離開現場，並於某不詳時、地將上開竊
    得之老街溪停車場停車回數票證十張（編號○○二一六一號至○○二一六三號、
    ○○二一六五至○○二一六七號、○○二一八一號至○○二一八三號、○○二二
    ○○號）贈予不知情之友人曾照淦（所涉贓物罪嫌因犯罪嫌疑不足經臺灣桃園地
    方法院檢察署檢察官不起訴處分確定）使用，曾照淦又於八十八年一月十五日晚
    上在桃園縣中壢市○○○路○段一一五號住處將編號○○二一六一號至○○二一
    六三號、○○二一六五號至○○二一六七號、○○二二○○號七張老街溪停車場
    停車回數票證轉贈予不知情之友人陳松麒（所涉贓物罪嫌因犯罪嫌疑不足經臺灣
    桃園地方法院檢察署檢察官不起訴處分確定）使用。嗣於八十八年一月二十五日
    下午三時十分許陳松麒在老街溪停車場持用編號○○二二○○號停車回數票證被
    停車場管理員莊有石發現報警處理而循線查獲上情。
二、案經桃園縣警察局中壢分局報請臺灣桃園地方法院檢察署檢察官偵查聲請簡易判
    決處刑，嗣經原審中壢簡易庭認不宜以簡易判決處刑，改簽由原審刑事庭適用通
    常程序審判。
    理  由
一、程序部分：按檢察官聲請以簡易判決處刑之案件，經法院認為有刑事訴訟法第四
    百五十一條之一第四項但書之情形者，應適用通常程序審判，刑事訴訟法第四百
    五十二條定有明文。原審認本件不得以簡易判決處刑，適用通常程序審判之，尚
    無不合，合先敘明。
二、訊據被告乙○○對於其將部分停車回數票證轉贈予不知情之友人曾照淦使用之事
    實固不諱言，惟否認有右述竊盜犯行，其於八十八年二月二十五日警訊及八十八
    年三月十五日偵訊時辯稱：「八十七年十一月或十二月，有一名綽號『阿柳』的
    男子在曾照淦的家中拿出二本回數票，我就向『阿柳』要回數票，是停車證，將
    該回數票放在曾照淦家中沒有拿走」、「是一個叫『阿柳』的在曾照淦家中拿給
    我，他手上拿了那麼多的回數票，跟他要了二本，結果一看是停車券，我遂將之
    放在桌上」云云，於原審調查時辯稱：「八十八年一月二十日在曾照淦家『阿柳
    』拿一本回數票給我，我看是停車用的，就還他沒拿走」，於原審審理時辯稱「
    ：我於八十八年一月二十三日被抓，被告抓前半個月左右在曾照淦家，我向『阿
    柳』拿二本回數票，一看是停車用的就丟在曾照淦家，我也沒有拿給曾照淦使用
    ，『阿柳』就是黃睦宭」，於本院審理時則辯稱：上開停車回數票係黃睦宭給伊
    的，伊並未竊盜云云。
三、惟按認定犯罪事實所憑之證據，並不以直接證據為限，即綜合各種間接證據，本
    於推理作用，為認定犯罪事實之基礎，如無違背一般經驗法則，尚非法之所不許
    ，此觀最高法院四十四年台上字第七０二號判例自明。經查，右述停車回數票證
    等物係甲○○○所有置放於ＤＥ－○一七七號自用小客車內，而於民國八十八年
    一月四日凌晨一時三十分許為竊賊破壞該車右後車窗，進入該車內所竊走等事實
    已據被害人甲○○○述之甚詳（見偵查卷第九、十頁），而陳松麒於八十八年一
    月二十五日下午三時十分許在老街溪停車場持用被害人甲○○○失竊之編號○○
    二二○○號停車回數票證被停車場管理員莊有石發現報警處理而循線查獲曾照淦
    ，曾照淦始供出被告曾贈與被害人失竊之其中十張停車回數票證之事實，又據證
    人莊有石、曾照淦、陳松麒分別證述無訛（見偵查卷第五至八頁、十一、十二頁
    ），並有贓物領據一紙及編號○○二一六一號至○○二一六三號、○○二一六五
    至○○二一六七號、○○二一八一號至○○二一八三號、○○二二○○號老街溪
    停車場停車回數票證影本十張在卷（見偵查卷第十七至十九頁）足稽，而被告就
    取得上開甲○○○失竊之老街溪停車場停車回數票證之時間、本數迭次供述均不
    相同，且上開停車回數票證既係被害人甲○○○於八十八年一月四日凌晨一時三
    十分許為竊賊所竊，被告如何可能如其於警訊中所供係於八十七年十一月或十二
    月自「阿柳」處所受贈？足見其所供不實。雖證人黃睦宭於八十八年十月二十一
    日原審法院審理時證稱：「上開回數票係其所拾獲，於今年一月初乙○○到我家
    ，我就拿數張給他使用，曾照淦是何人我不知道」云云（見原審卷第四十一、四
    十二頁），然與被告所供述其取得上開老街溪停車場停車回數票證之時間、地點
    及張數亦互有齟齬，且證人黃睦宭供稱所交予被告使用之老街溪停車場停車回數
    票證係其於八十七年十二月底在復旦國小拾獲（見同上頁），而陳松麒所使用之
    被告贈予同案被告曾照淦之老街溪停車場停車回數票證則係被害人甲○○○於八
    十八年一月四日凌晨一時三十分許在老街溪停場內所停放之ＤＥ－○一七七號自
    用小客車內被竊，則八十七年十二月底上開回數票證尚未失竊，證人黃睦宭如何
    可能拾獲？顯見被告之辯詞及證人黃睦宭之證詞不實，應係事後卸責或迴護之詞
    ，均不足採信，本件綜合上開各種間接證據，本於推理作用，應足認定被告確有
    上述之竊盜犯行。是本件事證明確，被告犯行堪以認定。
四、核被告所為，係犯刑法第三百二十條第一項之竊盜罪。原審因以被告罪證明確，
    適用刑法第三百二十條第一項，罰金罰鍰提高標準條例第一條前段之規定，併審
    酌被告犯罪之動機、目的、手段、其所生危害及犯罪後否認犯行等一切情狀，量
    處有期徒刑三月，以資懲儆，認事用法，經核均無違誤，量刑亦稱妥適。被告否
    認犯罪，提起上訴，而指摘原判決不當，為無理由，應予駁回。又被告於八十六
    年九月二十五日因違反藥事法等案件經原審判處應執行有期徒刑七月，八十七年
    五月（原審誤載為七月）二十五日確定，於八十八年一月二十三日經通緝到案始
    送監執行，故未構成累犯，併此敘明。
據上論斷，應依刑事訴訟法第三百六十八條，判決如主文。
本案經檢察官陳維練到庭執行職務。
中    華    民    國    八十九    年        一        月      二十五    日
                            台灣高等法院刑事第四庭
                                審判長法  官  蔡  永  昌
                                      法  官  李  得  灶
                                      法  官  徐  昌  錦
右正本證明與原本無異。
不得上訴。
                   書記官  吳  金  來
中    華    民    國    八十九    年        一        月      二十七    日
附錄：本案論罪科刑法條全文
刑法第三百二十條第一項：
私行拘禁或以其他非法方法，剝奪人之行動自由者，處五年以下有期徒刑、拘役或三
百元以下罰金。


司法院資訊處製作；財團法人民間司法改革基金會備份。
